Inventaris van archiefbescheiden m.b.t. het beleidsterrein Arbeidsomstandigheden uit het archief van de Dienst voor het Stoomwezen van het ministerie van Sociale Zaken en Werkgelegenheid, 1940-1994
Nationaal Archief, Den Haag
- Het voorbereiden, mede-vaststellen en coördineren van het beleid betreffende het beleidsterrein arbeidsomstandigheden., 1100
  - OVERIGE AANGELEGENHEDEN, 4.
    - Project Ontwikkeling Stoomwezen (POS) met het doel de Dienst zodanig te veranderen dat de in het rapport Mens en Organisatie vermelde knelpunten worden weggenomen., 1981-1989; div.nrs.
      - Vergaderstukken van het geïnstitutionaliseerd overleg met de Interdepartementale Begeleidingscommissie Privatisering (IBP). 1982-1987, div.nrs.
        - 1982 - 1983, 44; pak
        - 1984, 76; pak
        - 1985, 45; pak
        - 1986 - 1987, 400; pak
      - Planning van de implementatie van de POS-voorstellen, 1988 - 1989, 71
    - Lezingen, toespraken en voordrachten van de staatssecretaris van Sociale Zaken en Werkgelegenheid, het Hoofd van de Dienst en de voorzitter van het vakverbond FNV., 1981-1990; 100
    - Memo van het hoofd van de Dienst aan de directeur Intern Beleid en Management betreffende het probleem standplaats-woonplaats in samenhang met de districtsindeling., 1982; 375
    - Verslagen, notities en correspondentie betreffende de uitvoering van het project Herallocatie van Taken (HAT)., 1982-1986; 75
    - 'Wetgeving onder stoom', een studie van de historie van de stoomwetgeving, overzicht, inzicht en toekomst door mr. ing. H.J. van Zwam., 1985; 385
    - Correspondentie over de uitvoering van de reorganisatie bij de Dienst., 1986-1987; 81
    - Verschillende personele aangelegenheden waaronder functiewaarderingstraject, functie-informatieformulieren, tijdelijke functies en plaatsvervanging., 1986-1990; 373
    - Nota over de realisatie van de taakstelling met betrekking tot de krimpoperatie 1987-1990., 84
    - Onderzoek bij de Dienst naar privatisering van taken door middel van uitbesteding van werkzaamheden., 1987; 83; pak
    - Beëindiging van de laboratoriumactiviteiten bij de Dienst voor het Stoomwezen en de verkoop van het appendagelaboratorium en het mechanisch laboratorium., 1987 - 1988; 87; pak
    - Herziening van de doelstelling, wetgeving, werkwijze en organisatie van de Dienst., 1987 - 1990; 89; pak
    - Strategische uitgangspunten in hoofdlijnen voor de Dienst en managementvisie van de directeur., 1988-1989; 94
    - Notitie over de nevenfuncties van medewerkers binnen en buiten diensttijd., 1988; 378
    - Herindeling van de districten., 1988 - 1989; 91
    - Rapport van de taakgroep TAG (Technisch Ambtenaar Generalist) in de toekomst inzake de toekomstige werkwijze en richtlijnen voor het thuis werken alsmede de rayonnering van de districtsinspecteurs naar aanleiding van de districtsherindeling., 1989; 99
    - Meerjarenplan 1991., 1990; 102
    - Verslag van de bijeenkomst tussen de dienstleiding van het Ministerie van Sociale Zaken en Werkgelegenheid, de diverse ambtenarenorganisaties en de Bijzondere Commissie Sociale Zaken en Werkgelegenheid gehouden op 20 maart 1991 waarin o.a. is behandeld agenda punt 4: het Stoomwezen en Europa 1992., 372
- Het opstellen van periodieke verslagen., 971
  Product: Jaarverslagen, Europese-verslagen e.d.
  Opm. RIO: Zie voor V-neerslag handeling 4.
  - Jaarverslagen over de dienstjaren 1976-1979 en 1981-1984., 1977-1985; 1; pak
  - Kwartaalverslagen van de Centrale Keuringsdienst en de Districten 4 en 5., 1980-1982; 318; pak
  - Rapportage over de 3e periode 1989 (sept. - dec.) aan het Directoraat-Generaal van de Arbeid., 345